【裁判字號】    92,裁,399
【裁判日期】    920328
【裁判案由】    營業稅
【裁判全文】
最  高  行  政  法  院  裁  定                    九十二年度裁字第三九九號
    上  訴  人  甲  ○
    被 上訴 人  財政部臺灣省中區國稅局（承受南投縣稅捐稽徵處業務）
    代  表  人  許虞哲
右當事人間因營業稅事件，上訴人對於中華民國九十年四月四日臺中高等行政法院八
十九年度訴字第六九五號判決，提起上訴，本院裁定如左：
    主  文
上訴駁回。
上訴審訴訟費用由上訴人負擔。
    理  由
一、按對於高等行政法院判決上訴，非以其違背法令為理由，不得為之，行政訴訟法
    第二百四十二條定有明文。是違背法令係當事人提起上訴之理由，依同法第二百
    四十四條第一項第四款規定，應於上訴狀表明之。所稱表明上訴理由，指表明原
    判決所違背之法令及其具體內容暨依訴訟資料合於該違背法令之具體事實。上訴
    狀內未表明上訴理由，又未於提起上訴後二十日內提出理由書，經高等行政法院
    送交卷宗於本院者，本院應以其上訴為不合法，毋庸命補正，逕以裁定駁回之。
二、本件被上訴人以上訴人未依法辦理營業登記，涉嫌於民國八十二年至八十五年間
    承包孝蓉營造有限公司、宇達營造有限公司得標之清水溪福興二號護岸工程、清
    水溪鯉魚護岸工程、清水溪福興一號堤防工程、濁水溪富州堤防工程、濁水溪番
    仔寮三號堤防工程及濁水溪大庄三號堤防延長工程等工程，逃漏銷售額新台幣（
    下同）六六、四二九、○○○元（含稅），營業稅額三、一六三、二八六元，違
    反營業稅法第二十八條規定，遂依營業稅法第五十一條第一款規定追繳營業稅三
    、一六三、二八六元，並按所漏稅額處三倍罰鍰計九、四八九、八○○元（計至
    百元）。原告不服，循序提起行政訴訟，求為判決撤銷原處分、復查決定及訴願
    決定，經原法院八十九年度訴字第六九五號判決駁回。上訴人提起上訴，主張其
    係受僱於孝蓉營造有限公司、宇達營造有限公司為工地負責人，並未承包系爭工
    程，被上訴人僅以查得上開公司開立支票或匯款予上訴人，遽認上訴人承包系爭
    工程，未令上訴人對質，尚難認上開款項係承包工程款，且上開公司涉嫌出借牌
    照案現訴願中，應待該案確定後再行處理本案云云，而未具體表明原判決如何違
    背法令暨依訴訟資料合於該違背法令之具體事實，經原法院檢卷前來，揆諸首開
    說明，其上訴為不合法，應裁定駁回。
三、依行政訴訟法第二百四十九條第一項前段、第一百零四條、民事訴訟法第九十五
    條、第七十八條，裁定如主文。
中    華    民    國    九十二      年      三        月    二十八      日
                    最 高 行 政 法 院  第 一 庭
                                審 判 長 法  官      黃  綠  星
                                         法  官      高  啟  燦
                                         法  官      黃  合  文
                                         法  官      蔡  進  田
                                         法  官      黃  璽  君
右  正  本  證  明  與  原  本  無  異
                                         法院書記官  邱  彰  德
中    華    民    國    九十二      年      三        月    三十一      日


司法院資訊處製作；財團法人民間司法改革基金會備份。
